【裁判字號】    97,訴,3858
【裁判日期】    971217
【裁判案由】    毒品危害防制條例
【裁判全文】
臺灣臺中地方法院刑事判決      97年度訴字第3858號
公  訴  人  臺灣臺中地方法院檢察署檢察官
被      告  甲○○
                    （現另案在臺灣臺中監獄執行中）
上列被告因違反毒品危害防制條例案件，經檢察官提起公訴（97
年度毒偵字第4134號、第4241號），本院判決如下：
    主    文
甲○○施用第一級毒品，累犯，處有期徒刑捌月；又施用第一級
毒品，累犯，處有期徒刑玖月。應執行有期徒刑壹年貳月。
    犯 罪 事 實
一、甲○○前於民國86年間，因違反麻醉藥品管理條例，經臺灣
    高等法院臺中分院（下稱臺中高分院）判處有期徒刑1年確
    定，又因竊盜案件經本院判處有期徒刑8月確定，2罪經定應
    執行刑為有期徒刑1年6月，復因偽造文書案件，經本院判處
    有期徒4月確定，又因搶奪案件，經本院判處有期徒刑1年10
    月確定，上開違反麻醉藥品管制條例、竊盜、偽造文書及搶
    奪案件，嗣經合併定應執行刑為有期徒刑3年6月，於90年9
    月7日假釋出監。又於91年間，因施用毒品案件，經施以強
    制戒治，並撤銷前開假釋，強制戒治部分於92年8月22日執
    行完畢，於翌日接續入監執行撤銷假釋後所餘殘刑，迄93年
    12月5日縮刑期滿執行完畢。詎仍不知悔改，復基於施用第
    一級毒品之犯意，於97年6月18日下午2時許，在其位於臺中
    縣大里市○○路○段82巷41號之住處，以將海洛因摻水放入
    注射針筒，以注射針筒注射之方式，施用第一級毒品海洛因
    1次。復基於施用第一級毒品之犯意，於97年6月22日晚上7
    時，在其位於臺中縣大里市○○里○○路○段82巷41號之住
    處，以將海洛因摻水放入注射針筒，以注射針筒注射之方式
    ，施用第一級毒品海洛因1次。嗣先後於97年6月18日下午4
    時許及97年6月24日晚上8時10分許，至警局接受採尿送驗，
    結果均呈嗎啡、可待因陽性反應。
二、案經臺中縣警察局霧峰分局報告臺灣臺中地方法院檢察署檢
    察官偵查起訴。
    理    由
一、上揭犯罪事實，業據被告甲○○於本院審理中坦承不諱，且
    被告為警所採集之尿液，經送驗結果呈可待因、嗎啡陽性反
    應，有委託驗尿液代號與真實姓名對照表及中山醫學大學附
    設醫院檢驗科藥物檢測中心尿液檢驗報告2紙在卷可憑。而
    海洛因施用入人體後水解還原成嗎啡，再循嗎啡之代謝方式
    排出體外，已據行政院衛生署藥物食品檢驗局（81）藥檢壹
    字第006431號函說明綦詳。核被告之自白確與事實相符，堪
    予採信。
二、被告前於因施用毒品案件，經本院裁定令入勒戒處所施以觀
    察、勒戒，嗣因認無繼續施用毒品之傾向，於92年8月23日
    執行完畢釋放後，於5年內再犯本案，依毒品危害防制條例
    第23條第2項之規定，應依法追訴處罰。本件事證明確，被
    告施用第一級毒品海洛因之犯行，洵堪認定，應依法論科。
三、按海洛因為毒品危害防制條例第2條第2項第1款所定之第一
    級毒品，核被告所為，係犯同條例第10條第1項之施用第一
    級毒品罪。其因施用所持有海洛因之低度行為為施用之高度
    行為所吸收，不另論罪。被告2次施用毒品犯行，其犯意各
    別，行為互殊，應予分論併罰。被告前於86年間，因違反麻
    醉藥品管理條例，臺中高分院判處有期徒刑1年確定，又因
    竊盜案件經本院判處有期徒刑8月確定，2罪經定應執行刑為
    有期徒刑1年6月，復因偽造文書案件，經本院判處有期徒4
    月確定，又因搶奪案件，經本院判處有期徒刑1年10月確定
    ，上開違反麻醉藥品管制條例、竊盜、偽造文書及搶奪案件
    ，嗣經合併定應執行刑為有期徒刑3年6月，於90年9月7日假
    釋出監。又於91年間，因施用毒品案件，經施以強制戒治，
    並撤銷前開假釋，強制戒治部分於92年8月22日執行完畢，
    於翌日接續入監執行撤銷假釋後所餘殘刑，迄93年12月5日
    縮刑期滿執行完畢之事實，有臺灣高等法院被告前案紀錄表
    附於本院卷可按，其前受有期徒刑之執行完畢，5年以內故
    意再犯本件有期徒刑以上之2罪，均為累犯，依刑法第47條
    第1項，各加重其刑。爰審酌被告施用毒品，經強制戒治及
    法院論罪科刑後，仍施用不輟，無視於毒品對於自身健康之
    戕害及國家對於杜絕毒品犯罪之禁令，不知戒除惡習，自應
    予相當之非難，惟被告坦承犯行，犯後態度尚稱良好，又被
    告於97年6月18日於臺中縣警察局霧峰分局接受採尿時，向
    警方供出其來源係一名「林祈興」之男子，並提供行動電話
    予警方追查，而員警嗣以該持機名義人係「楊崇德」向本院
    聲請核發搜索票，嗣經本院駁回其聲請，本件雖未因而查獲
    「林祈興」或「楊崇德」，然念及被告確有供出來源之決心
    ，及其施用毒品並無危害他人及其犯罪之動機、手段及目的
    等一切情狀，分別量處如主文所示之刑，並定其應執行之刑
    ，以示懲儆。又被告辯以其向臺中縣警察局霧峰分局員警供
    明其毒品來源，配合員警抓此人等語，經本院函查結果，臺
    中縣警察局霧峰分局以被告檢舉者為「楊崇德」，經向本院
    聲請搜索票遭駁回，至無從搜索「楊崇德」云云，有偵查報
    告1份在卷可參。然被告於本院供稱，其向員警所供出之毒
    品來源係「林祈興」而非楊崇德，且有向員警提供車牌、車
    籍資料，「林祈興」只是使用登記「楊崇德」名義之手機，
    其都有向警察說，警察去搜索「楊崇德」根本就是搜錯人等
    語，是被告供出來源為「林祈興」，並提供相關情資，惟員
    警並未因其供述而破獲，自無從依毒品危害防制條例第17條
    之規定減輕其刑，併此敘明。
五、據上論斷，應依刑事訴訟法第299條第1項前段，毒品危害防
    制條例第10條第1項，刑法第11條前段、第47條第1項、第51
    條第5款，判決如主文。
本案經檢察官乙○○到庭執行職務。
中    華    民    國    97    年    12    月    17    日
            刑事第十四庭  審判長法  官  陳  葳
                                法  官  洪堯讚
                                法  官  李慧瑜
上正本證明與原本無異。
如不服本判決，應於收受送達後10日內向本院提出上訴書狀（應
敘述具體理由並附繕本）。
上訴書狀如未敘述理由，應於上訴期間屆滿後20日內補提理由書
於本院。
                                書記官  陳青瑜
中    華    民    國    97    年    12    月    17    日
附錄論罪科刑法條
毒品危害防制條例第10條
施用第一級毒品者，處 6 月以上 5 年以下有期徒刑。
施用第二級毒品者，處 3 年以下有期徒刑。


司法院資訊處製作；財團法人民間司法改革基金會備份。
